【裁判字號】    95,簡聲抗,1
【裁判日期】    950223
【裁判案由】    停止執行
【裁判全文】
臺灣屏東地方法院民事裁定             95年度簡聲抗字第1號
抗  告  人  乙○○
相  對  人  丙○○
            甲○○
上列抗告人因與相對人間請求損害賠償事件，對於民國94年12月
30 日 本院潮州簡易庭94年度潮簡聲字第37號裁定提起抗告，本
院裁定如下：
    主  文
抗告駁回。
抗告費用由抗告人負擔。
    理  由
一、本件抗告意旨略以：抗告人前以相對人涉嫌背信及偽造文書
    罪嫌向臺灣高雄地方法院檢察署提出刑事告訴，而相對人於
    本案訴訟進行中表示僑慧企業有限公司股東同意將僑壹電子
    遊戲場負責人變更為相對人甲○○之事實，與抗告人告訴相
    對人涉嫌背信及偽造文書罪嫌之事實相同，足徵相對人確有
    偽造文書之犯行，而該犯罪行為亦會牽涉本案判決，且相對
    人另涉多件偽造文書，為免訟累，乃聲請於該刑事判決確定
    前，停止本案民事訴訟程序。惟原審法院未察，駁回抗告人
    之聲請顯有違誤，請求廢棄原裁定，准予於刑事訴訟終結前
    ，停止本件民事訴訟程序等語。
二、原裁定意旨略以：本件抗告人聲請裁定停止訴訟程序之原因
    ，依抗告人所提出之卷附刑事告訴狀所示，係以本件民事訴
    訟繫屬以前有犯罪行為，而聲請停止本件訴訟程序，非於本
    案民事訴訟繫屬中涉有犯罪嫌疑，無民事訴訟法第183 條規
    定適用為由，裁定駁回抗告人停止訴訟程序之聲請。
三、按訴訟中有犯罪嫌疑牽涉其裁判者，法院得在刑事訴訟終結
    前，以裁定停止訴訟程序。所謂訴訟中有犯罪嫌疑牽涉其裁
    判，係指民事訴訟繫屬中，當事人或第三人涉有犯罪嫌疑，
    足以影響民事訴訟之裁判，非俟刑事訴訟解決，其民事訴訟
    即無從或甚難判斷者而言，例如當事人或第三人於民事訴訟
    繫屬中涉有偽造文書、證人偽證、鑑定人為不實之鑑定等罪
    嫌，始足當之，則當事人在民事訴訟繫屬「以前」有犯罪行
    為，縱牽涉其裁判，亦不在同條所定得裁定停止訴訟程序之
    列。查本件抗告人聲請停止訴訟程序之理由係以相對人於本
    案民事訴訟中抗辯僑慧企業有限公司股東同意將僑壹電子遊
    戲場之負責人變更為相對人甲○○之事實，與抗告人告訴相
    對人涉嫌背信及偽造文書罪嫌之事實相同，該犯罪行為亦會
    牽涉本案判決云云，依前揭規定，尚非於訴訟中有犯罪嫌疑
    牽涉其裁判，原審以抗告人之聲請不合，予以駁回，與上開
    規定並無不合。抗告意旨猶指摘原裁定不當，求予廢棄改判
    ，為無理由，應予駁回。
據上結論，本件抗告為無理由，依民事訴訟法第436 條之1 第3
項、495 條之1 第1 項、第449 條第1 項、第95條、第78條，裁
定如主文。
中    華    民    國    95    年    2     月    23    日
                  民事第一庭    審判長法  官  羅心芳
                                      法  官  林雅莉
                                      法  官  邱玉汝
以上為正本，係照原本作成。
本裁定不得再抗告。
中    華    民    國    95    年    2     月    23    日
                                      書記官  林祥玉


司法院資訊處製作；財團法人民間司法改革基金會備份。
